【裁判字號】    90,易,888
【裁判日期】    900629
【裁判案由】    違反商標法
【裁判全文】
臺灣臺北地方法院刑事判決                          九十年度易字第八八八號
    公  訴  人  臺灣臺北地方法院檢察署檢察官
    被      告  丙○○
右列被告因違反商標法案件，經檢察官聲請簡易判決處刑（八十九年度偵字第七九四
二號），本院認為不宜以簡易判決處刑，應適用通常程序審理，判決如左：
    主  文
丙○○連續明知為意圖欺騙他人，於同一商品使用相同於他人註冊商標之圖樣之商品
而販賣，處拘役肆拾日，如易科罰金以參佰元折算壹日。
扣案之仿冒商品步鞋陸雙均沒收。
    事  實
一、美商新巴倫斯運動鞋公司（ＮＥＷ  ＢＡＬＡＮＣＥ  ＡＴＨＬＥＴＩＣ  ＳＨ
    ＯＥ  ＩＮＣ，下稱新巴倫斯公司）已向經濟部智慧財產局（前中央標準局）申
    請註冊登記，取得如附件所示之商標圖樣商標專用權，現均仍在有效期間內，指
    定使用於各種靴鞋、及運動鞋等及應屬本類之其他一切商品；丙○○乃係臺北市
    松山區○○街一三七號之來來體育用品社之實際負責人，竟基於意圖欺騙他人之
    概括犯意，明知其於民國八十八年五、六月間之某日向案外人甲○○以新台幣（
    下同）一千一百元所販入之步鞋二十雙，均係意圖欺騙他人，而於同一商品使用
    相同於新巴倫斯公司所取得之如附件所示之商標圖樣專用權之物，竟仍自是日起
    在其所經營之前揭體育用品社以一千二百元至一千七百元等不等之價格出售與不
    特定之人，直至八十九年一月二十七日十六時許經警查獲止，計已售出十四雙，
    並扣得前揭仿冒商品步鞋六雙。
二、案經美商新巴倫斯運動鞋公司告訴及台北市政府少年警察隊報請臺灣臺北地方法
    院檢察署偵查起訴。
    理  由
一、被告丙○○固不否認其確於不詳年月日向案外人甲○○以一千一百元所販入之步
    鞋二十雙，並在其所經營之前揭體育用品社以一千二百元至一千七百元之不等價
    格出售予不特定之人，直至八十九年一月二十七日十六時許經警查獲止，計已售
    出十四雙等情，經核與告訴人新巴倫斯公司之指訴相符，復有扣案仿冒告訴人新
    巴倫斯公司商標圖樣之步鞋六雙足資佐證；然被告矢口否認其有前揭犯行，其辯
    稱意旨略以：前揭步鞋係向中盤商甲○○購買進貨，甲○○並保證該等步鞋為真
    品，其不知悉前揭步鞋係仿冒品云云，雖經證人甲○○到庭附和其詞，然查：前
    揭扣案步鞋六雙，經告訴人新巴倫斯公司之台灣代理商即台灣紐巴倫股份有限公
    司行政部協理乙○○於本院調查時陳稱：扣案之步鞋六雙，其中三四八型號之步
    鞋在美國的公司根本沒有這個型號，其餘扣案之四九六型號步鞋，鞋內雖有布標
    但沒有採購單的號碼，以及鞋墊沒有尺寸碼及新巴倫斯公司商標之立體圖形標記
    ，且鞋底部分空白，沒有尺寸標及代表不同型號之鞋底圖案，此外，扣案步鞋表
    面粗糙，鞋面之"Ｎ"字母亦沒有反光等語（見本院九十年五月三十一日訊問筆錄
    ），足見新巴倫斯公司生產之真品與前揭扣案之仿冒品，兩者差異甚大，而被告
    丙○○既係體育用品社之實際負責人，自讀國中時就幫中盤商送貨，一直從事販
    賣球鞋之業（詳如後述），縱使購入進貨時，該出貨之中盤商保證係真品，然對
    於如此之差異，豈有不知其所販賣之物為仿冒品之理？又參以被告丙○○於本院
    調查時供稱：知悉告訴人新巴倫斯公司之ＮＢ品牌球鞋係世界知名的品牌，其讀
    國中時就幫中盤商送貨，一直從事此業，八十五年四月間才自己開店當老闆，曾
    經販賣過ＲＥＥＢＯＫ、ＦＩＬＡ、ＮＩＫＥ、愛迪達等品牌，其曾和ＲＥＥＢ
    ＯＫ、ＦＩＬＡ等簽立經銷合約，有簽約的公司月結時會給統一發票，沒有簽約
    的就沒有統一發票，至都會有帳單等語（見本院九十年四月六日訊問筆錄，附於
    本院九十年度簡字第七八六號卷），則被告丙○○既曾和ＲＥＥＢＯＫ、ＦＩＬ
    Ａ簽約，且會取得交易之統一發票，以為憑證，則豈有相信未開立統一發票的所
    謂「中盤商」所銷售者，亦為真品之理？益證被告黃舜提前揭所辯：中盤商周其
    保證係真品，其不知係仿冒品云云，無非事後卸責之詞，不足採信，此外，復有
    經濟部智慧財產局（前中央標準局）第九四六一六、九四六一八號商標註冊證影
    本、商標授權合約影本在卷可稽，事證明確，被告黃舜提前揭犯行至勘認定。
二、核被告丙○○所為，係犯商標法第六十三條之販賣仿冒商標商品罪；被告丙○○
    先後多次犯行，時間緊密，犯罪構成要件相同，顯係基於概括犯意為之，為連續
    犯，依刑法第五十六條之規定，以一罪論，並加重其刑。按刑法第四十一條業已
    修正為：「犯最重本刑為五年以下有期徒刑以下之刑之罪，而受六個月以下有期
    徒刑或拘役之宣告，因身體、教育、職業、家庭之關係或其他正當事由，執行顯
    有困難者，得以一元以上三元以下折算一日，易科罰金。但確因不執行所宣告之
    刑，難收矯正之效，或難以維持法秩序者，不在此限。」「併合處罰之數罪，均
    有前項情形，其應執行之刑逾六月者，亦同」，並於九十年一月四日修正，同年
    月十日經總統公布施行，是行為人犯後法律已有變更，依刑法第二條第一項前段
    之規定，應適用最有利被告黃舜之修正後刑法第四十一條之規定。爰審酌被告黃
    舜提貪圖小利，販賣仿冒商品影響真正商標權所表彰之品質及商譽，造成商標專
    用權人之損失，並妨礙社會交易秩序，且所為損害我國國際名譽、犯罪之動機、
    目的、手段、犯罪後之態度等一切情狀，量處如主文所示之刑，並諭知易科罰金
    之折算標準。扣案之如仿冒商品球鞋六雙，為被告丙○○販賣仿冒前揭商標之商
    品，均應依商標法第六十四條之規定，不問屬於犯人與否均予以宣告沒收。
據上論斷，應依刑事訴訟法第四百五十二條、第二百九十九條第一項前段、商標法第
六十三條、第六十四條、刑法第十一條前段、第二條第一項前段、第五十六條、第四
十一條第一項、罰金罰鍰提高標準條例第二條判決如主文。
本案經檢察官絲漢德到庭執行職務
中      華      民      國    九十    年      六      月    二十九    日
                                     臺灣臺北地方法院智慧財產法庭
                                         法  官    蔡守訓
右正本證明與原本無異。
如不服本判決，應於判決送達後十日內向本院提出上訴狀 (應附繕本) ，上訴於
臺灣高等法院。
                                         書記官    林義盛
中      華      民      國    九十    年      七      月      三      日
商標法第六十三條：
明知為前條商品而販賣、意圖販賣而陳列、輸出或輸入者，處一年以下有期徒刑、拘
役或科或併科新臺幣五萬元以下罰金。
商標法第六十四條
犯前二條之罪所製造、販賣、陳列、輸出或輸入之商品，不問屬於犯人與否，沒收之
。


司法院資訊處製作；財團法人民間司法改革基金會備份。
